臺灣桃園地方法院刑事判決　　　　　　　　　　　　九十二年度簡上字第四四二號
　　上　訴　人　乙○○
右列被告因家暴傷害案件，不服本院中壢簡易庭九十二年九月十九日九十二年度壢簡
字第一一八○號第一審簡易判決（聲請簡易處刑案號：九十一年度偵字第六八一五號
），提起上訴，本院管轄之第二審地方法院合議庭判決如左：
    主  文
上訴駁回。
    事  實
一、乙○○與甲○○原係夫妻，於民國九十年十月間協議離婚，屬家庭暴力防治法第
    三條第一款所定之家庭成員關係，於九十一年三月九日上午十一時許，甲○○前
    往桃園縣平鎮市○○街一０六號十二樓乙○○住處欲取回其原置於上開住處之衣
    物，適逢乙○○欲外出，二人遂於住處門外發生口角爭執，甲○○進入該大樓電
    梯欲離去時，乙○○亦隨之進入電梯內，二人在電梯內又起口角爭執，乙○○竟
    基於傷害之犯意，徒手毆打甲○○，致甲○○受有頭皮挫傷皮下瘀血約二公分乘
    二公分、左下肢挫傷及皮下瘀血約三公分乘三公分之傷害。
二、案經告訴人甲○○訴由桃園縣政府警察局平鎮分局報請台灣桃園地方法院檢察署
    檢察官偵查後，聲請以簡易判決處刑。
    理  由
一、訊據上訴人即被告乙○○固不否認曾於上揭時間、地點與告訴人甲○○發生口角
    爭執，惟辯稱告訴人身上所受的傷是自己造成的，告訴人頭上的傷可能是因為她
    要打伊，沒有打到反而跌倒撞上電梯所造成的，而告訴人腳上的傷是她要踢伊的
    時候，伊把腳抬起來防衛，可能因此她的腳才會受傷云云。按告訴人之告訴，係
    以使被告受刑事訴追為目的，是其陳述是否與事實相符，仍應調查其他證據以資
    審認，即藉由補強證據之存在，以增強或擔保告訴人陳述之證明力（最高法院八
    十七年度台上字第二一七六號判決要旨可資參照）。查上揭犯罪事實，業經告訴
    人甲○○迭於檢察官偵查中、原審、及本次審理時指訴綦詳，並有告訴人所提安
    泰聯合診所診斷書乙紙附卷可稽，又告訴人係於同日上午十一時四十分許，前往
    派出所製作警訊筆錄，並於同日下午一時三十分許前往診所看診，有卷附之警詢
    筆錄及安泰聯合診所九十二年四月二十二日函文可資佐證，告訴人陳稱其遭被告
    毆打與告訴人前往派出所報案及診所就診之時間相互緊接，告訴人之告訴內容真
    實性，可由告訴人之警詢筆錄及診斷證明書來予以擔保及補強，告訴人所述內容
    應屬真實；再查被告與告訴人係於電梯內發生口角爭執，衡諸一般住宅電梯之寬
    度、深度，實難以想像被告與告訴人二人同於電梯內爭執時，電梯仍有足夠之空
    間容許被告所辯稱之「告訴人不小心跌倒撞上電梯致受有頭部傷害之情況」，且
    若告訴人果真係跌倒而撞到電梯，則告訴人為何僅受有頭皮挫傷皮下瘀血約二公
    分乘二公分之傷勢，告訴人頭部、臉部為何未受有傷害，再者告訴人用腳去踢上
    訴人，若被告僅係單純將腳抬起來防衛，告訴人怎會受有左下肢挫傷及皮下瘀血
    約三公分乘三公分之傷勢，被告所辯顯與社會常情不符，本件事證明確，犯行堪
    予認定。
二、核上訴人即被告乙○○所為，係犯刑法第二百七十七條第一項之傷害罪。原審審
    酌上開事證後，依刑法第二百七十七條第一項、第四十一條第一項前段、罰金罰
    鍰提高標準條例第一條前段、第二條等規定，量處被告拘役四十日，如易科罰金
    以三百元折算一日，其認事用法均無不合，量刑亦屬妥適。被告空言辯稱：伊並
    未傷害甲○○云云，提起上訴，並無理由，應予駁回。
據上論斷，應依刑事訴訟法第四百五十五條之一第三項、第三百六十八條，判決如主
文。
本案經檢察官胡原龍到庭執行職務。
中      華      民      國    九十三    年      七      月      七      日
                                 臺灣桃園地方法院刑事第五庭
                                     審判長法  官  潘政宏
                                           法  官  邱滋杉
                                           法  官  周炳全
右正本證明與原本無異。
本件不得上訴。
                                           書記官  陳夏施
中        華        民        國   九十三   年   七   月      二十一    日
附本案論罪科刑之法條全文：
中華民國刑法第二百七十七條
(普通傷害罪)
傷害人之身體或健康者，處三年以下有期徒刑、拘役或一千元以下罰金。
犯前項之罪因而致人於死者，處無期徒刑或七年以上有期徒刑；致重傷者
，處三年以上十年以下有期徒刑。
